【裁判字號】    90,訴,2042
【裁判日期】    901011
【裁判案由】    違反電信法
【裁判全文】
臺灣臺中地方法院刑事判決                          九十年度訴字第二０四二號
    公  訴  人  臺灣臺中地方法院檢察署檢察官
    被      告  乙○○
右列被告因贓物案件，經檢察官提起公訴（九十年度偵字第一二三三二號），本院判
決如左：
    主  文
乙○○牙保贓物，累犯，處拘役肆拾日，如易科罰金，以佰元折算壹日。
    事  實
一、乙○○前曾於民國（下同）八十八年間因業務過失傷害罪，經本院判處有期徒刑
    六月，嗣於上訴後，經台灣高等法院台中分院駁回上訴而確定，於八十八年七月
    二十九日易科罰金執行完畢，仍不知悔改警惕，明知綽號「阿富」之友人在販賣
    冒用他人姓名申請之行動電話門號之ＳＩＭ卡（即俗稱王八卡）係來路不明之贓
    物，竟於八十九年十月底某日牙保友人甲○○（俟到案後另行審結）向「阿富」
    購買，嗣甲○○果於八十九年十月底某日，在台中市○○路與德育路口，以新台
    幣二千元之價格向「阿富」購買由不詳姓名人冒用丙○○名義申請之00000
    00000號行動電話之ＳＩＭ卡一枚，並將之插用於其行動電話上使用，嗣於
    九十年五月七日下午五時十五分許為警循線查獲。
二、案經交通部電信總局移送臺灣臺中地方法院檢察署檢察官偵查起訴。
    理  由
一、訊據被告乙○○固坦承有牙保甲○○向「阿富」購買行動電話之ＳＩＭ卡等情不
    諱，惟矢口否認有何牙保贓物之犯行，辯稱略以：伊是經朋友介紹財認識「阿富
    」，不知「阿富」真實姓名，只知道是年約二十歲左右之人，伊只是口頭告訴甲○○「阿富」在賣ＳＩＭ卡，叫甲○○再向「阿傑」詢問「阿富」之聯絡電話，
    「阿傑」有說「阿富」之行動電話是自己申請的，甲○○告訴伊說電話費很貴，
    看看有沒有打免費的，因「阿傑」之前有告訴伊說如果有人要買王八卡就去找他
    等語。惟查被告有牙保甲○○向「阿富」購買ＳＩＭ卡，及甲○○曾向被告詢問
    帳單要寄至何處時，被告對甲○○稱帳單不會寄給甲○○，是打免費的等情，業
    據甲○○於警訊時供述甚詳，且被告於本院審理時亦自承甲○○有告訴伊說電話
    費很貴，有沒有打免費的？「阿傑」亦有告訴伊，如有人欲購買王八卡就去找他
    ，是被告對於「阿富」所販賣之ＳＩＭ卡係來路不明之贓物已為灼然。次查前述
    ＳＩＭ卡係不詳姓名人以被害人丙○○於八十九年二月間在台中市○○○路遺失
    之國民身分證，向中華電信股份有限公司北台中營運處向不知情之承辦人王麗珠
    所申請，業據丙○○、王麗珠於警訊時指述甚詳，復有冒用切結書及行動電話申
    請書影本在卷足參。再者，不詳姓名人申請前開門號之ＳＩＭ卡時，係冒用被害
    人丙○○之名義申請，茍該不詳姓名人以其自己名義申請時，中華電信股份有限
    公司是否即依其申請而發給該門號之ＳＩＭ卡仍有疑義（如申請人曾積欠電話費
    未繳，或其他認有不予發給之情形等），是中華電信股份有限公司顯係因申請人
    冒用被害人名義申請而陷於「係由被害人本人前來申請」之錯誤始發給該ＳＩＭ
    卡甚明，從而申請人除犯行使偽造私文書外，尚有涉及詐欺取財（即取得該ＳＩ
    Ｍ卡）之問題，況行使偽造私文書本即含有詐欺之意。而中華電信股份有限公司
    既係詐欺取財之被害人，則其對於該ＳＩＭ卡非無回復請求權存在。是前開ＳＩ
    Ｍ卡應係不詳姓名人因詐欺之財產上犯罪所得之物，其為刑法上所稱之贓物已明
    。綜上所述，被告對於「阿富」所販賣之ＳＩＭ卡係不詳姓名人冒名申請所得之
    贓物應知之甚詳。是被告前開所辯，顯係犯後卸責之詞，不足採信，本件事證明
    確，被告犯行洵堪認定。
二、核被告乙○○所為，係犯刑法第三百四十九條第二項之牙保贓物罪。又被告乙○○前曾於民國（下同）八十八年間因業務過失傷害罪，經本院判處有期徒刑六月
    ，嗣於上訴後，經台灣高等法院台中分院駁回上訴而確定，於八十八年七月二十
    九日易科罰金執行完畢，有臺灣臺中地方法院檢察署刑案資料查註紀錄表及臺灣
    高等法院被告全國前案紀錄表在卷可佐，其於五年以內再犯本件有期徒刑以上之
    罪，為累犯，應依刑法第四十七條規定加重其刑。爰審酌被告乙○○犯罪之動機
    、目的、手段及犯罪後態度等一切情狀，量處如主文所示之刑，並依修正後之刑
    法第四十一條第一項前段規定諭知易科罰金之折算標準（按刑法第四十一條原規
    定最重本刑為三年以下有期徒刑以下之刑之罪，而受六個月以下有期徒刑或拘役
    之宣告者，得易科罰金。惟該條文業經立法院三讀通過修正為最重本刑為五年以 --
    下有期徒刑以下之刑之罪，而受六個月以下有期徒刑或拘役之宣告，得易科罰金
    ，並經總統於九十年一月十日以日華總一義字第九０００００三八００號公布，
    自九十年一月十二日起生效，比較新舊法結果，以新法有利於被告），以示懲儆
    。
據上論斷，應依刑事訴訟法第二百九十九條第一項前段、刑法第三百四十九條第二項
、第二條第一項前段、第四十七條、修正後刑法第四十一條第一項前段、罰金罰鍰提
高標準條例第一條前段、第二條，判決如主文。
本案經檢察官黃惠玲到庭執行職務。
中      華      民      國      九十      年      十    月      十一    日
                                        臺灣臺中地方法院刑事第一庭
                                            法  官    簡  賢  坤
右正本證明與原本無異。
如不服本判決，應於送達後十日內向本院提出上訴狀(須附繕本)，上訴於台灣高等
法院台中分院。
                                            書記官
中      華      民      國      九十      年      十    月      十一    日
附錄論罪科刑法條
刑法第三百四十九條第二項：
搬運、寄藏、故買贓物或為牙保者，處五年以下有期徒刑、拘役或科或併科一千元以
下罰金。


司法院資訊處製作；財團法人民間司法改革基金會備份。
